【裁判字號】    98,抗,354
【裁判日期】    981222
【裁判案由】    訴訟救助
【裁判全文】
臺灣高等法院高雄分院民事裁定           98年度抗字第354號
抗  告  人  甲○○
相  對  人  乙○○
                        6號
上列當事人間因請求損害賠償等事件，抗告人聲請訴訟救助，對
於民國98年11月25日臺灣高雄地方法院98年度審救字第117 號裁
定提起抗告，本院裁定如下：
    主  文
抗告駁回。
抗告訴訟費用由抗告人負擔。
    理  由
一、按當事人無資力支出訴訟費用，依民事訴訟法第107 條規定
    ，法院固應依聲請准予救助，惟此項請求救助之事由，依同
    法第109 條第2 項、第284 條之規定，應提出能即時調查之
    證據以釋明之。而所謂無資力，係指窘於生活，且缺乏經濟
    信用者而言。又聲請訴訟救助人應提出能供即時調查之證據
    ，釋明其無資力支出訴訟費用之事由。故法院審核聲請人有
    無資力支出訴訟費用，專就聲請人提出之證據為之；若聲請
    人並未提出證據，或依其提出之證據，未能信其無資力支出
    訴訟費用之主張為真實，即應駁回其聲請，殊無派員另為調
    查之必要（最高法院43年台抗字第152 號判例、26年滬抗字
    第34號判例可資參照）。
二、本件抗告意旨略以：抗告人所有財物已被相對人搜刮一空，
    且已年屆60歲，無法找到工作，目前生活非常辛苦，無法繳
    納裁判費及律師費，故聲請訴訟救助，原裁定駁回抗告人訴
    訟救助之聲請，於法不合，為此，提起抗告，請求廢棄原裁
    定等語。
三、經查，抗告人聲請本件訴訟救助，雖提出診斷證明書、國泰
    人壽契約狀況一覽表、支票存款送款簿存根聯、郵政劃撥儲
    金存款收據、匯款單等為證，惟上開證據僅能證明抗告人之
    身體狀況及其與相對人間之金錢往來情形，尚不足以釋明其
    無資力支出本件訴訟費用，揆諸首揭說明，抗告人所為訴訟
    救助之聲請，即無從准許，原裁定認抗告人之聲請，於法不
    合，而裁定予以駁回，經核尚無違誤。抗告意旨指摘原裁定
    不當，求予廢棄，為無理由，應予駁回。
四、據上論結，本件抗告為無理由，依民事訴訟法第495 條之1
    第1 項、第449 條第1 項、第95條、第78條，裁定如主文。
中    華    民    國    98    年    12    月    22    日
                            民事第三庭
                                審判長法官  張國彬
                                法      官  吳登輝
                                法      官  鄭月霞
以上正本證明與原本無異。
如不服本裁定應於送達後10日內向本院提出再抗告狀（並按他造
當事人之人數附繕本），並繳納再抗告費新臺幣1,000 元。
再為抗告僅得以適用法規顯有錯誤為理由，並應委任律師為代理
人。
中    華    民    國    98    年    12    月    22    日
                                書  記  官  白  蘭
附註：
抗告人之配偶、三親等內之血親、二親等內之姻親，或抗告人為
法人、中央或地方機關時，其所屬專任人員具有律師資格並經法
院認適當者，亦得為第三審代理人。
抗告人或其法定代理人具有律師資格者及前項情形，應於提起抗
告或委任時釋明之。


司法院資訊處製作；財團法人民間司法改革基金會備份。
